臺灣臺中地方法院刑事判決　　　　　　　96年度易字第5589號
公　訴　人　台灣台中地方法院檢察署檢察官
被　　　告　乙○○
上列被告因傷害案件，經檢察官提起公訴（96年度偵字第23125
號），本院判決如下：
    主    文
乙○○傷害人之身體，處有期徒刑肆月，如易科罰金，以新台幣
壹仟元折算壹日。
    犯罪事實
一、乙○○於民國96年8月12日下午5時55分許，在台中縣太平市
    ○○路32號前，因騎乘機車自巷內駛出，險與駕駛自小客車
    之丙○○發生碰撞，2人起口角爭執，竟心生不滿，基於普
    通傷害之犯意，手持其放置機車置物箱內之高樑酒瓶（內有
    裝酒，未扣案），毆擊丙○○之頭部一下，使丙○○受有頭
    部外傷合併腦震盪、左顏面多處撕裂傷之傷害，其後並抓住
    丙○○撞向牆壁（此部分行為未造成傷害），嗣因圍觀群眾
    制止，始罷手離去。
二、案經丙○○訴由台中縣警察局太平分局報請台灣台中地方法
    院檢察署檢察官偵查起訴。
    理    由
一、訊據被告乙○○坦承於上揭時地，因騎乘機車自巷內駛出，
    險與駕駛自小客車之告訴人丙○○發生碰撞，因而手持高樑
    酒瓶毆擊告訴人丙○○頭部，使告訴人丙○○受有傷害等情
    ，核與告訴人丙○○在本院審理時以證人身分具結證述之情
    節相符，復有顯示告訴人丙○○受傷情形之國軍台中總醫院
    急診室臨時診斷證明書一份及現場照片二張附卷可稽，顯見
    被告此部分之自白與事實相符，其傷害犯行已堪認定。至被
    告雖另稱伊並未抓住告訴人丙○○撞向牆壁云云，而被告此
    部分行為亦未造成傷害，無關被告刑責，惟被告此部分行為
    迭經告訴人丙○○於警詢、偵查及本院審理時指述綦詳，前
    後一致，且告訴人丙○○在本院審理時已供陳被告此部分行
    為並未造成傷害，但仍堅指被告確有此部分行為，參以被告
    亦供承曾與告訴人丙○○發生拉扯等語，益徵告訴人丙○○
    此部分所指應非虛捏，併予敘明。
二、核被告所為，係犯刑法第277條第1項之傷害罪。爰審酌被告
    僅因騎乘機車，險與告訴人丙○○所駕駛之自小客車發生碰
    撞，2人起口角爭執，即手持高樑酒瓶毆擊告訴人丙○○頭
    部，使告訴人丙○○受有頭部外傷合併腦震盪、左顏面多處
    撕裂傷，受傷程度非輕，顯有惡性，被告事後雖坦承傷害犯
    行，但案發後即自行離去，且迄今未與告訴人丙○○達成和
    解，賠償告訴人丙○○損害，態度不佳等一切情狀，處以如
    主文所示之刑，並諭知易科罰金之折算標準。
據上論斷，應依刑事訴訟法第299條第1項前段，刑法第277條第1
項、第41條第1項前段，刑法施行法第1條之1第1項、第2項前段
，判決如主文。
本案經檢察官甲○○到庭執行職務。
中　　華　　民　　國　　96　　年　　12　　月　　14  　日
                  刑事第五庭    法  官  鍾堯航
上正本證明與原本無異。
如不服本判決，應於收受送達後10日內向本院提出上訴書狀（應
敘述具體理由並附繕本）。
上訴書狀如未敘述理由，應於上訴期間屆滿後20日內補提理由書
於本院。
                                書記官  吳淑願
中　　華　　民　　國　　96　　年　　12　　月　　14　　日
附錄本案論罪科刑法條全文
刑法第277條第1項：
傷害人之身體或健康者，處三年以下有期徒刑、拘役或一千
元以下罰金。
